【裁判字號】    91,重訴,47
【裁判日期】    920722
【裁判案由】    槍砲彈藥刀械管制等
【裁判全文】
臺灣板橋地方法院刑事判決                          九十一年度重訴字第四七號
    公  訴  人  臺灣板橋地方法院檢察署檢察官
    被      告  丙○○
    選任辯護人  金志雄
                葉繼升
    被      告  丁○○
    選任辯護人  顏光嵐
                陳志偉
右列被告等因違反槍砲彈藥刀械管制條例等案件，經檢察官提起公訴〔九十一年度偵
字第二二五八五號〕，本院判決如左：
    主  文
丙○○共同未經許可運輸手槍，處有期徒刑壹拾貳年，併科罰金新台幣陸佰萬元，罰
金如易服勞役，以罰金總額與陸個月之日數比例折算。扣案如附表壹、貳所示物品，
均沒收。
丁○○共同未經許可運輸手槍，處有期徒刑壹拾年，併科罰金新台幣參佰萬元，罰金
如易服勞役，以罰金總額與陸個月之日數比例折算。扣案如附表壹、貳所示物品，均
沒收。
    事  實
壹、丙○○、丁○○明知槍砲彈藥刀械管制條例所列槍砲、彈藥，非經中央主管機關
    許可，不得製造、販賣、運輸、轉讓、出租、出借、持有、寄藏或陳列，復知槍
    械、子彈係屬管制進出口物品。竟基於共同運輸走私槍枝、子彈之犯意聯絡，於
    民國〔下同〕九十一年十月初，由丙○○先行聯絡住於美國洛杉磯之年籍姓名不
    詳綽號『傑森』之華籍成年男子購得如附表壹所示具殺傷力之槍枝、子彈。並約
    定支付新台幣〔下同〕參拾萬元代價與丁○○，由丁○○將附表壹所示槍枝、子
    彈走私運輸入境我國。嗣丙○○先交付壹拾萬元與丁○○後，丁○○先將所購入
    YAMAHA牌四百ＣＣ重機車引擎參具，託不知情之報關業者甲○○及乙○○空運至
    美國洛杉磯「臺北客棧」旅館，九十一年十一月十四日丁○○搭機至美國洛杉磯
    ，住進該旅館二二二號房間內，將已運抵之右開引擎內部掏空，並將附表壹所示
    槍、彈以錫箔紙包裝後藏放於引擎內，於九十一年十一月二十日以空運方式走私
    運輸入境我國臺灣地區，同年月二十一日下午六時許，藏有右開槍、彈之引擎運
    輸至臺北市○○○路○段三七０號五樓時，經警查獲，並扣得如附表壹所示槍、
    彈，及附表貳所示丁○○所有供其與丙○○犯右開犯行所用之機車引擎參具。
貳、案經臺北市政府警察局移送臺灣板橋地方法院檢察署檢察官偵查起訴。
    理  由
壹、訊據被告等人，被告丁○○對右揭事實坦承不諱。被告丙○○之答辯要旨摘錄如
    后：〔一〕伊係雲從龍工程顧問有限公司經理；伊與丁○○在吉林路『聊到槍枝
    走私』，言明要買兩支衝鋒槍、壹佰發子彈、壹把手槍，總共貳佰萬元，附表壹
    所示其餘槍、彈，伊係在『重案組』時才知道。伊未去過美國，亦不認識『傑森
    』，更未聯絡傑森購得附表壹所示槍、彈，從頭到尾都是丁○○做的。〔二〕伊
    係在臺北市○○路、金山南路口壹次交付丁○○壹佰貳拾萬元，右開款項係向戊○○借得。〔三〕被告丁○○曾告訴伊〔丙○○〕槍、彈自美國來〔參見本院九
    十一年十二月二十三日訊問筆錄〕。〔四〕伊持用之行動電話係「000000
    0000」號〔參見本院九十一年十二月二十三日訊問筆錄〕等。查：
    一、右揭事實，業據被告丁○○坦承不諱，核與公訴人詢被告『丙○○』「這些
        東西〔指附表壹所示槍、彈〕是你委託丁○○從美國走私進來？」，答稱：
        「是，... 」，質以「何時委託他〔指被告丁○○〕去做的？」，答稱「九
        十一年十月中旬，... 」，質以「當時有說進多少數量？」，答稱：「槍枝
        『捌』支，『貳』支衝鋒槍，... 」，質以「... 進口這些槍枝等，有無經
        過許可？」，答稱：「沒有」〔參見九十一年度偵字第二二五八五號卷第八
        ０頁背面、第八一頁背面〕等情，暨證人甲○○、乙○○證述情節，互核相
        符，復有扣案如附表壹、貳所示物品足佐。又扣案如附表壹所示槍、彈經送
        鑑結果均認具有殺傷力，亦有內政部警政署刑事警察局九十一年十一月二十
        二日刑鑑字第０九一０三一六二二０號鑑驗通知書可按〔附九十一年度偵字
        第二二五八五號卷第一二一頁至第一四一頁，子彈部份附本院卷Ａ宗第一六
        一頁至第一八一頁〕，此外，復有內政部警政署入出境管理局九十二年二月
        二十七日函附被告丁○○之入出境紀錄〔附本院卷Ｂ宗第十九頁、第二十頁
        〕、臺灣大哥大股份有限公司函附門號「0000000000號」行動電
        話之通聯紀錄〔附本院卷Ａ宗第一五六頁至第一五八頁〕、汎亞電信股份有
        限公司檢附手機序號「000000000000000」、「000000000000000」號之通聯
        紀錄〔附本院卷Ｂ宗第五五頁至第七三頁〕、臺北市政府警察局執行通訊監
        聽案件譯文表〔附九十一年度聲監字第三０五號卷〕等足佐。且查：
        〔一〕門號「0000000000號」行動電話係供聯絡走私本件槍彈使
              用，業據被告丙○○、丁○○陳明〔參見本院卷Ａ宗五二頁正面、第
              五六頁背面〕。右開行動電話於「九十一年十月十五日」曾向美國「
              00000000000000號」電話發話壹拾伍通，其中自「九
              十年十月十五日十三時二十二分十七秒」起至「同日十六時十六分十
              五秒」止，發話轉接之基地台均位在「臺北市○○路○段十五號十二
              樓頂」〔參見本院卷Ａ宗第一五七頁〕，係在「立法院附近」，顯見
              持用「0000000000號」行動電話之人，於右列數小時內，
              係於「立法院附近」『定點發話』；被告丙○○係持用「00000
              00000號」行動電話，業據其陳明〔參見本院卷Ｂ宗第三四頁〕
              。右開行動電話於「九十一年十月十五日十三時十五分十九秒」起至
              「同日十五時五十五分三十六秒止」，受發話轉接之基地台編號為「
              .. 二三五三」〔參見本院卷Ｂ宗第五七頁〕，該「.. 二三五三」號
              基地台位在「臺北市中正區○○○路一號〔立法院內〕十樓頂」〔參
              見本院卷Ｂ宗第七一頁〕。據此推之，被告丙○○於「九十一年十月
              十五日下午一時十五分許至同日下午三時五十五分許止」，係持用「
              0000000000號」「數小時內定點於『立法院附近』發受話
              」；審酌上開貳支行動電話於數小時重疊之時間內，均定點於「立法
              院附近」發、受話等情，已見以「0000000000號」向美國
              「00000000000000號」電話發話之人，正係被告林明
              傑；又門號「0000000000號」於「九十一年十一月十五日
              」曾向美國「00000000000000號」電話發話，發話之
              時手機之序號為「000000000000000」〔參見本院卷第Ａ宗第一五七
              頁〕，該手機序號「000000000000000」即為丙○○原持用之「00
              00000000號」行動電話之手機序號，此有汎亞電信股份有限
              公司檢附手機序號「000000000000000」、「000000000000000」號之
              通聯紀錄足佐〔附本院卷Ｂ宗第五五頁至第七三頁〕。其時被告孫寶
              山業已出境，復有前引出境紀錄可按。亦見，於被告丁○○出境之後
              ，向美國發話聯絡之人，亦係被告丙○○；凡此情節，堪認被告林明
              傑先行聯絡住於美國洛杉磯之年籍不詳綽號「傑森」之華籍成年男子
              購得如附表壹所示具殺傷力之槍枝、子彈；被告丙○○於本院審理時
              ，辯稱：不認識『傑森』，更未聯絡『傑森』購得附表壹所示槍、彈
              云云，為犯後飾卸之詞，不足採信。
        〔二〕被告丁○○於「九十一年十一月十四日」搭乘編號「SQ030」號班機
              前往美國，有前引入出境紀錄可按〔參見本院卷Ｂ宗第二十頁〕。出
              境前撥打「00000000000000號」與美國『羅力』〔英
              文譯音〕請其前去接機時，亦告知『羅力』右開班機編號，此有臺北
              市政府警察局執行通訊監聽案件譯文表可按〔參見九十一年度聲監字
              第三０五號卷第三三頁、第三四頁〕；被告丙○○於被告丁○○出境
              後持門號「0000000000號」電話於「九十一年十一月十五
              日」所撥打「00000000000000號」電話，正係『羅力
              』之電話；細索之，苟被告丙○○係單純向被告丁○○購買槍枝，壹
              者，被告丙○○無從知悉在美國為丁○○接機之人究為何人，貳者，
              被告丙○○無需於被告丁○○出境之後去電與『羅力』，凡此情節，
              尤見被告丙○○確有右開犯行；被告丙○○執前詞否認犯罪，為犯後
              圖卸之詞。
        〔三〕綜前引事證，堪認被告丁○○自白情節，與事實相符，足為認定右開
              事實之依據。
    二、證人甲○○雖證稱：〔本件『機車引擎』出、進口事宜〕被告丙○○向未對
        其〔甲○○〕提及，復未曾為被告丁○○提及此事〔參見本院九十二年一月
        二十八日審判筆錄〕。惟查：被告丙○○於偵訊明確陳述附表壹所示物品係
        伊〔丙○○〕委託被告丁○○走私入境我國臺灣地區〔參見九十一年度偵字
        第二二五八五號卷第八０頁背面、第八一頁背面〕，復有右開事證足佐。縱
        被告丙○○未曾與證人甲○○洽辦本件『機車引擎』出、進口事宜，仍無礙
        於認定被告丙○○共犯右開犯行；至證人戊○○雖稱曾貸款壹佰貳拾萬元與
        被告丙○○〔參見本院九十二年一月二十八日審判筆錄〕，但對於被告丙○○有無、於何時、何地將之交付被告丁○○等情，則無一語及之，即無從據
        證人戊○○證述情節為有利於被告丙○○之認定。
    三、扣案如附表貳所示YAMAHA牌四百ＣＣ重機車引擎參具，係被告丁○○於我國
        臺灣地區購入，業據其於本院訊問時陳明〔參見本院九十一年十二月二十三
        日訊問筆錄〕，復有右揭事證足佐，爰認右開重機車引擎係被告丁○○所有
        。
    四、本件事證明確，被告等之右開犯行，堪予認定。
貳、按槍械、子彈為懲治走私條例公告管制物品項目及其數額表甲項第一款之管制進
    出口物品。核被告等所為，均係犯懲治走私條例第二條第一項私運管制物品進口
    罪、槍砲彈藥刀械管制條例第七條第一項未經許可運輸手槍罪、同條項之未經許
    可運輸衝鋒槍罪、同條例第十二條第一項未經許可運輸子彈罪〔起訴書原誤引同
    條例第十一條第一項，業據公訴人聲請更正被告所犯法條如上〕。被告丁○○、
    丙○○就右開犯行，有犯意之聯絡與行為之分擔，為共同正犯；又被告等以一行
    為，觸犯前開數罪名，為想像競合犯，應依刑法第五十五條規定從一重論以未經
    許可運輸手槍罪。被告利用不知情之報關業者甲○○及乙○○犯罪，為間接正犯
    ；爰分別審酌被告等運輸槍枝、子彈至國內，對我國社會治安所生危害甚鉅，及
    其等犯罪之動機、目的、手段，暨犯罪後態度等一切情狀，各量處如主文所示之
    刑，並就所併科之罰金，諭知易服勞役之折算標準。
參、扣案如附表壹所示槍、彈，均屬違禁物，爰均依刑法第三十八條第一項第一款之
    規定宣告沒收；扣案如附表貳所示機車引擎參具，係被告丁○○所有供其與被告
    丙○○共犯本罪所用之物，併依法宣告沒收；至鑑驗時試射如附表壹編號十、十
    四備註欄所示合計之『陸』顆子彈，業因鑑驗試射而滅失，爰不為沒收之諭知。
據上論斷，應依刑事訴訟法第二百九十九條第一項前段，槍砲彈藥刀械管制條例第七
條第一項、第十二條第一項，懲治走私條例第二條第一項、第十一條，刑法第十一條
前段、第二十八條、第五十五條、第四十二條第三項、第三十八條第一項第一款、第
二款，罰金罰鍰提高標準條例第二條，現行法規所定貨幣單位折算新台幣條例第二條
，判決如主文。
本案經檢察官王金聰到庭執行職務。
中      華      民      國    九十二    年      七      月   二十二     日
                                臺灣板橋地方法院刑事第五庭
                                          法  官  陳  福  來
右正本證明與原本無異。
如不服本判決應於收受送達後十日內向本院提出上訴書狀。
                                          書記官  林  兆  嘉
中      華      民      國    九十二    年      七      月   二十三     日
附表壹：
┌──┬─────────┬──────┬───────────────┐
│編號│品              名│數        量│備                          註│
├──┼─────────┼──────┼───────────────┤
│一  │美國COBRAY廠製M11 │壹支        │含彈匣壹個。                  │
│    │型口徑9MM制式衝鋒 │            │                              │
│    │槍〔槍枝管制編號  │            │                              │
│    │：0000000000號〕  │            │                              │
├──┼─────────┼──────┼───────────────┤
│二  │美國COBRAY廠製M11 │壹支        │含彈匣壹個。                  │
│    │型口徑0.380吋制式 │            │                              │
│    │衝鋒槍〔槍枝管制編│            │                              │
│    │號：0000000000號〕│            │                              │
├──┼─────────┼──────┼───────────────┤
│三  │美國SMITH & WESSON│壹支        │含彈匣壹個。                  │
│    │廠製SW9F型口徑9MM │            │                              │
│    │制式半自動手槍〔槍│            │                              │
│    │枝管制編號：110202│            │                              │
│    │107373號〕        │            │                              │
├──┼─────────┼──────┼───────────────┤
│四  │美國SMITH & WESSON│貳支        │含彈匣貳個〔起訴書附表載為『壹│
│    │廠製6906型口徑9MM │            │』個〕；參見九十一年度偵字第二│
│    │制式半自動手槍〔槍│            │二五八號卷第一三八頁、第一三九│
│    │枝管制編號：110202│            │頁附槍枝〔含彈匣〕照片。      │
│    │1074號、0000000000│            │                              │
│    │號〕              │            │                              │
├──┼─────────┼──────┼───────────────┤
│五  │美國BERETTA廠製92F│壹支        │含彈匣壹個。                  │
│    │S型口徑9MM制式半自│            │                        │
│    │動手槍〔槍枝管制編│            │                              │
│    │號：0000000000號〕│            │                              │
├──┼─────────┼──────┼───────────────┤
│六  │美國 LUGER 廠製P89│壹支        │含彈匣壹個。                  │
│    │型口徑9MM 制式半自│            │                              │
│    │動手槍〔槍枝管制編│            │                              │
│    │號：0000000000號〕│            │                              │
├──┼─────────┼──────┼───────────────┤
│七  │奧地利GLOCK廠製 17│壹支        │含彈匣壹個。                  │
│    │型口徑9MM 制式半自│            │                              │
│    │動手槍〔槍枝管制編│            │                              │
│    │號：0000000000號〕│            │                              │
├──┼─────────┼──────┼───────────────┤
│八  │德國SIG SAUER廠製 │壹支        │含彈匣壹個。                  │
│    │P220型口徑0.45吋制│            │                              │
│    │式半自動手槍〔槍枝│            │                              │
│    │管制編號：00000000│            │                              │
│    │79號〕            │            │                              │
├──┼─────────┼──────┼───────────────┤
│九  │美國SPORTARMS廠製 │壹支        │含彈匣壹個。                  │
│    │HI-POWER型口徑9MM │            │〔起訴書附表載為『阿根廷製運動│
│    │制式半自動手槍〔  │            │用槍』〕                      │
│    │槍枝管制編號：1102│            │                              │
│    │021080〕          │            │                              │
├──┼─────────┼──────┼───────────────┤
│十  │四五口徑子彈      │壹佰玖拾柒顆│原扣案貳佰顆，鑑驗時試射參顆，│
│    │                  │            │僅餘壹佰玖拾柒顆。            │
├──┼─────────┼──────┼───────────────┤
│十一│三八口徑子彈      │伍拾顆      │                              │
├──┼─────────┼──────┼───────────────┤
│十二│點二五口徑子彈    │肆拾玖顆    │                              │
├──┼─────────┼──────┼───────────────┤
│十三│點二二口徑子彈    │玖拾玖顆    │                              │
├──┼─────────┼──────┼───────────────┤
│十四│九０口徑子彈      │捌仟貳佰肆拾│原扣案捌仟貳佰伍拾顆，鑑驗時試│
│    │                  │柒顆        │射參顆，僅餘捌仟貳佰肆拾柒顆。│
└──┴─────────┴──────┴───────────────┘
附表貳：
┌──┬─────────┬──────┬───────────────┐
│編號│品              名│數        量│備                          註│
├──┼─────────┼──────┼───────────────┤
│一  │YAMAHA牌四百ＣＣ重│參具        │業已拆解。                    │
│    │機車引擎          │            │                              │
└──┴─────────┴──────┴───────────────┘
附錄本案論罪科刑參考法條全文：
懲治走私條例第二條：
私運管制物品進口、出口逾公告數額者，處七年以下有期徒刑，得併科新臺幣三百萬
元以下罰金。
以犯前項之罪為常業者，處三年以上十年以下有期徒刑，得併科新臺幣五百萬元以下
罰金。
第一項之未遂犯罰之。
第一項所稱管制物品及其數額，由行政院公告之。
槍砲彈藥刀械管制條例第七條：
未經許可，製造、販賣或運輸火砲、肩射武器、機關槍、衝鋒槍、卡柄槍、自動步槍
、普通步槍、馬槍、手槍或各類砲彈、炸彈、爆裂物者，處死刑、無期徒刑或七年以
上有期徒刑；處徒刑者，併科新台幣三千萬元以下罰金。
未經許可，轉讓、出租或出借前項所列槍砲、彈藥者，處無期徒刑或五年以上有期徒
刑，併科新台幣一千萬元以下罰金。
意圖供自己或他人犯罪之用，而犯前二項之罪者，處死刑或無期徒刑；處徒刑者，併
科新台幣五千萬元以下罰金。
未經許可，持有、寄藏或意圖販賣而陳列第一項所列槍砲、彈藥者，處五年以上有期
徒刑，併科新台幣一千萬元以下罰金。
第一項至第三項之未遂犯罰之。
槍砲彈藥刀械管制條例第十二條：
未經許可，製造、販賣或運輸子彈者，處一年以上七年以下有期徒刑，併科新台幣五
百萬元以下罰金。
未經許可，轉讓、出租或出借子彈者，處六月以上五年以下有期徒刑，併科新台幣三
百萬元以下罰金。
意圖供自己或他人犯罪之用，而犯前二項之罪者，處三年以上十年以下有期徒刑，併
科新台幣七百萬元以下罰金。
未經許可，持有、寄藏或意圖販賣而陳列子彈者，處五年以下有期徒刑，併科新台幣
三百萬元以下罰金。
第一項至第三項之未遂犯罰之。


司法院資訊處製作；財團法人民間司法改革基金會備份。
